ACORDAO-COMPLETO-2359561

ACÓRDÃO DE RELAÇÃO

ACÓRDÃO DE RELAÇÃO 4871/2019 ATA 23/2019 - SEGUNDA CÂMARA

Acórdão 4871/2019-TCU-Segunda Câmara
Os Ministros do Tribunal de Contas da União, reunidos em Sessão de 2ª Câmara, ACORDAM, por unanimidade, com fundamento nos arts. 1º, V, e 39, I, da Lei nº  8.443, de 1992, c/c os arts. 1º, VIII, 143, II, 259, I, e 260, § 5º, do Regimento Interno do TCU, aprovado pela Resolução nº 246, de 2011, e art. 7º da Resolução TCU nº 206, de 2007, em considerar prejudicadas, por perda de objeto, as apreciações da legalidade, para fins de registro, dos atos de admissão de pessoal relacionados no item 1.1 deste Acórdão, diante da cessação dos efeitos financeiros dos respectivos atos a partir do desligamento dos servidores, de acordo com os pareceres emitidos nos autos:
1. Processo TC-Processo 010.938/2019-2 (ATOS DE ADMISSÃO) 
	1.1. Interessados: Tiago Oliveira Camargo (CPF XXX.632.498-XX) ; Tomaz Tomio Kotaki (CPF XXX.250.458-XX) ; Túlio Mauro Batista de Oliveira (CPF XXX.634.617-XX) ; Uallas da Silva Pereira (CPF XXX.718.055-XX) ; Ueliton Cupertino Souza do Amorim (CPF XXX.558.022-XX) ; Uenderson Souza da Silva (CPF XXX.397.977-XX) ; Uirapuan Pereira Marinho (CPF XXX.308.853-XX) ; Valberto Alves Cabral Filho (CPF XXX.439.954-XX) ; Valdinesa Souza Lima (CPF XXX.239.641-XX) ; Valdir Paz Ribeiro Junior (CPF XXX.881.500-XX) ; Valdirene da Conceição Silva (CPF XXX.649.895-XX) ; Valeria Barbosa Ricci (CPF XXX.489.728-XX) ; Valeria Vilar Garcia (CPF XXX.617.222-XX) ; Valmira Cordeiro Passos (CPF XXX.812.732-XX) ; Valquíria Soares Medeiros (CPF XXX.182.104-XX) ; Vanda Maria de Melo Oliveira (CPF XXX.611.618-XX) ; Vandreia Santos de Aguiar (CPF XXX.326.060-XX) ; Vanessa Cristina Mesquita Leite (CPF XXX.066.192-XX) ; Vanessa Cristina Vieira da Costa da Silva (CPF XXX.055.266-XX) e Vanessa Duarte de Sousa (CPF XXX.879.933-XX) .
	1.2. Entidade: Fundação Instituto Brasileiro de Geografia e Estatística – IBGE.
	1.3. Relator: Ministro-Substituto André Luís de Carvalho.
	1.4. Representante do Ministério Público: Procurador Sergio Ricardo Costa Caribé.
	1.5. Unidade Técnica: Secretaria de Fiscalização de Pessoal (Sefip) .
	1.6. Representação legal: não há.
	1.7. Determinações/Recomendações/Orientações: não há.

Segunda Câmara

Fundação Instituto Brasileiro de Geografia e Estatística - IBGE.

Tiago Oliveira Camargo (CPF XXX.632.498-XX); Tomaz Tomio Kotaki (CPF XXX.250.458-XX); Túlio Mauro Batista de Oliveira (CPF XXX.634.617-XX); Uallas da Silva Pereira (CPF XXX.718.055-XX); Ueliton Cupertino Souza do Amorim (CPF XXX.558.022-XX); Uenderson Souza da Silva (CPF XXX.397.977-XX); Uirapuan Pereira Marinho (CPF XXX.308.853-XX); Valberto Alves Cabral Filho (CPF XXX.439.954-XX); Valdinesa Souza Lima (CPF XXX.239.641-XX); Valdir Paz Ribeiro Junior (CPF XXX.881.500-XX); Valdirene da Conceição Silva (CPF XXX.649.895-XX); Valeria Barbosa Ricci (CPF XXX.489.728-XX); Valeria Vilar Garcia (CPF XXX.617.222-XX); Valmira Cordeiro Passos (CPF XXX.812.732-XX); Valquíria Soares Medeiros (CPF XXX.182.104-XX); Vanda Maria de Melo Oliveira (CPF XXX.611.618-XX); Vandreia Santos de Aguiar (CPF XXX.326.060-XX); Vanessa Cristina Mesquita Leite (CPF XXX.066.192-XX); Vanessa Cristina Vieira da Costa da Silva (CPF XXX.055.266-XX) e Vanessa Duarte de Sousa (CPF XXX.879.933-XX).

ANDRÉ DE CARVALHO

não há.

Procurador Sergio Ricardo Costa Caribé.

ATOS DE ADMISSÃO (ADS)

Secretaria de Fiscalização de Pessoal (Sefip).